【裁判字號】    95,訴,1568
【裁判日期】    970618
【裁判案由】    偽造文書
【裁判全文】
臺灣臺北地方法院刑事判決              95年度訴字第1568號
公  訴  人  臺灣臺北地方法院檢察署檢察官
被      告  甲○○○○○ ○○.
                    58歲民.
                    外僑居留證.
                      NOVA.
選任辯護人  陳益軒律師
被      告  丙○○
            乙○○
上  一  人
選任辯護人  李詩皓律師
被      告  丁○○
上列被告因偽造文書等案件，經檢察官提起公訴（94年度發查偵
字第47號），本院判決如下：
    主  文
甲○○○○○ ○○○○○○ ○○○○○○○ ○○○ 行使偽造私文書，足以生損害於他
人，處有期徒刑肆月，如易科罰金，以銀元佰元即新臺幣玖佰
元折算壹日；減為有期徒刑貳月，如易科罰金，以銀元佰元即
新臺幣玖佰元折算壹日。遠傳電信股份有限公司易付卡客戶資料
卡影本申請人欄上偽造之「GAMIDO ENANGELINE GAPINGAN」署押
壹枚沒收。
丙○○、乙○○、丁○○均無罪。
    事  實
一、甲○○○○○ ○○○○○○ ○○○○○○○ ○○○ （即麥克‧阿隨洛，以下稱麥
    克‧阿隨洛）係菲律賓人士，而以依親名義來台居留，並在
    臺北市中山區○○○路○ 段25號2 樓之52，經營捌捌商行。
    嗣GAMIDO ENANGELINE GAPINGAN（下稱ENANGELINE）因向麥
    克‧阿隨洛所經營之上開商行購買電話卡，尚積欠價款未清
    償，乃將己身居留證影本交付麥克‧阿隨洛收執。麥克‧阿
    隨洛取得ENANGELINE所交付上開居留證影本後，竟基於行使
    偽造私文書之犯意，於民國93年3 月21日，冒用ENANGELINE
    名義在遠傳電信股份有限公司易付卡客戶資料卡申請人簽名
    欄內偽簽「GAMIDO ENANGELINE GAPINGAN」之署名1 枚，而
    偽造用以表彰ENANGELINE申請開通使用門號0000000000 號
    易付卡之私文書後，將該易付卡客戶資料以傳真方式，傳真
    影本至遠傳電信股份有限公司而行使之，使遠傳電信股份有
    限公司不知情之承辦人將ENANGELINE、居留證號碼、住址等
    資料登錄在遠傳電信股份有限公司用戶基本資料內，據以辦
    理門號0000000000號之開通手續。
二、案經ENANGELINE告訴暨交通部電信總局移送臺灣臺北地方法
    院檢察署檢察官偵查起訴。
    理  由
壹、有罪部分：
一、程序方面：
    按被告以外之人於審判外之言詞或書面陳述，除法律有規定
    者外，不得作為證據。又被告以外之人於審判外之陳述，雖
    不符前4 條之規定，而經當事人於審判程序同意作為證據，
    法院審酌該言詞陳述或書面陳述作成時之情況，認為適當者
    ，亦得為證據。當事人、代理人或辯護人於法院調查證據時
    ，知有第159 條第1 項不得為證據之情形，而未於言詞辯論
    終結前聲明異議者，視為有前項同意，刑事訴訟法159 條第
    1 項、第159 條之5 分別定有明文。查證人ENANGELINE於警
    詢及偵查中所為之陳述，固係審判外之陳述而屬傳聞證據，
    惟被告麥克‧阿隨洛、辯護人就上開審判外之陳述，於本院
    審理中，並不爭執證據能力，復未曾於言詞辯論終結前聲明
    異議，而本院審酌該證人陳述作成時之情況，並無違法取證
    及證明力過低之瑕疵，亦認以之作為證據為適當，依前揭規
    定說明，自得為證據。
二、實體方面：
    訊據被告麥克‧阿隨洛矢口否認有何行使偽造私文書犯行，
    辯稱：伊雖持有外勞人士居留證，但該等居留證件只是捌捌
    商行會員資料，伊沒有拿該外勞居留證申請開通易付卡使用
    ，本件遠傳電信股份有限公司門號0000000000號易付卡客戶
    資料應係證人ENANGELINE自己填寫云云。經查：
  (一)遠傳電信股份有限公司確實有於93年3 月21日受理以證人
    ENANGELINE名義，申請開通使用門號0000000000號之易付卡
    等情，有遠傳電信股份有限公司易付卡客戶資料卡1 份在卷
    可稽。而證人ENANGELINE本人並未申請開通使用上開門號易
    付卡，亦未委託他人代辦，係經警員通知到案說明，始查知
    上情之事實，業據證人ENANGELINE於警詢及偵查中證述明確
    （見警政署電警隊偵查卷第1 頁至第2 頁、94年度發查偵字
    第47號偵查卷(二)第17頁至第20頁）。基此，可知以證人
    ENANGELINE名義申請開通使用遠傳電信股份有限公司門號00
    00000000號之易付卡，並非證人ENANGELINE本人申請開通使
    用，係遭人冒用申請開通使用，至為明確。
  (二)92年6 月1 日起，經當時之電信總局規定，市面流通之易付
    卡需為未啟用之門號，且用戶於開通時，應提供完整之申請
    書。用戶向遠傳電信股份有限公司申辦易付卡使用時，需本
    人親自至直營門市現場填寫客戶資料卡，且出示身份證件及
    第二證件，待門市人員核對正確後加蓋店章即可申辦，而開
    通易付卡程序則由門市人員將用戶資料完整登錄姓名、身份
    證字號、住址、聯絡電話等個人資料，且核對用戶資料無誤
    後，將申請書傳真至遠傳電信股份有限公司啟用中心開通易
    付卡門號，此有遠傳電信股份有限公司96年7 月17日遠傳（
    企營）字第09610606447 號函1 份在卷可參，足見向遠傳電
    信股份有限公司申辦易付卡使用時，需本人持雙證件以憑辦
    理，並經門市自行核對證件資料無誤後，始將用戶申請書傳
    真至遠傳電信股份有限公司開通使用易付卡。此申辦開通易
    付卡程序甚為嚴格，一般人已難隨意持有證人ENANGELINE所
    有證件，並經門市核證無誤而申辦上開易付卡使用甚明。
  (三)又依證人ENANGELINE於偵查中證稱：伊為購買電話卡，見過
    被告麥克‧阿隨洛好幾次，伊曾因為要向被告麥克‧阿隨洛
    買電話卡1 次10張，但沒有1 次付現，都是1 個月以後才付
    錢，所以將居留證影本給被告麥克‧阿隨洛。另外，還有寫
    聯絡電話的會員資料給被告麥克‧阿隨洛等語（見94年度發
    查字第47號偵查卷(二)第17頁、第18頁），且經本院檢視自捌
    捌商行扣得之會員資料，其中確實記載有證人ENANGELINE之
    聯絡電話號碼為0000000000號、0000000000號，核與證人EN
    ANGELINE前開證述情節相符合，依此，可知證人ENANGELINE
    確實曾因至被告麥克‧阿隨洛所經營之商行購買電話卡，未
    清償價款，而將己身居留證影本、聯絡電話號碼0000000000
    號、00 00000000 號資料交付被告麥克‧阿隨洛收執。
  (四)再觀諸93年3 月21日遠傳電信股份有限公司易付卡客戶資料
    卡，除記載證人ENANGELINE之居留證號碼、聯絡地址外，並
    留存聯絡電話：0000000000號（見94年度偵字第922 號偵查
    卷第94頁），而此聯絡電話亦與證人ENANGELINE前揭曾交付
    被告麥克‧阿隨洛持有之電話號碼相同。參以本案易付卡申
    辦門市即係被告麥克‧阿隨洛所經營捌捌商行，此亦有上開
    客戶資料卡蓋用捌捌商行店章可憑，及徵諸居留證上並無註
    記相關聯絡電話，一般人縱持有證人ENANGELINE之居留證資
    料，亦無從知悉證人ENANGELINE上開使用電話號碼等情，另
    佐以遠傳電信股份有限公司易付卡之申購程序甚為嚴格，亦
    難由他人隨意持有證件，並經門市核證無誤而申辦上開易付
    卡使用，如前所述，凡此種種，均足見本件應係被告麥克‧
    阿隨洛利用持有證人ENANGELINE居留證及個人基本資料之機
    會，而冒用證人ENAN GELINE 之名義偽造遠傳電信股份有限
    公司易付卡客戶資料卡，並蓋用所經營之捌捌商行店章後，
    向遠傳電信股份有限公司申請開通使用門號0000000000號之
    易付卡，至為明確。
  (四)公訴人起訴雖認本次係被告麥克‧阿隨洛與被告丙○○、乙○○、丁○○、另案被告戊○、姓名年籍不詳之人等人間共
    同基於行使偽造私文書之犯意聯絡而為之，惟此係被告麥克
    ‧阿隨洛因利用持有證人ENANGELINE居留證及個人基本資料
    之機會，而冒用證人ENANGELINE名義偽造遠傳電信股份有限
    公司易付卡客戶資料卡，並蓋用所經營之捌捌商行店章後，
    向遠傳電信股份有限公司申請開通使用門號0000000000號之
    易付卡，已經本院認定如前所述，顯然非公訴人起訴所稱由
    被告麥克‧阿隨洛、丙○○、丁○○或他人提供證人ENANGE
     LINE 之居留證件予被告乙○○或另案被告戊○、或姓名年
    、籍不詳之人申辦開通使用之情事，抑且，經本院遍查全卷
    跡證，亦無任何證據可資證明公訴人此部分指稱為真實。從
    而，本院實難認被告丙○○、乙○○、丁○○、另案被告戊○，甚或姓名、年籍不詳之人等人就被告麥克‧阿隨洛前揭
    冒用證人ENANGELINE名義申請遠傳電信股份有限公司易付卡
    使用犯行間有犯意聯絡、行為分擔。
  (五)綜上，被告麥克‧阿隨洛前開辯解，顯係卸責之詞，不足採
    信。本件事證明確，應依法論科。
三、論罪之依據：
  (一)查被告行為後，刑法第2 條、第41條規定於94年2 月2 日公
    布，於95年7 月1 日施行。按行為後法律有變更者，適用行
    為時之法律，但行為後之法律有利於行為人者，適用最有利
    於行為人之法律，現行刑法第2 條第1 項訂有明文。此條規
    定乃與刑法第1 條罪刑法定主義契合，而貫徹法律禁止溯及
    既往原則，係規範行為後法律變更所生新舊法律比較適用之
    準據法，是刑法第2 條本身雖經修正，但刑法第2 條既屬適
    用法律之準據法，本身尚無比較新舊法之問題，應一律適用
    裁判時之現行刑法第2 條規定以決定適用之刑罰法律，合先
    敘明。查：刑法第41條第1 項前段關於易科罰金折算標準部
    分：修正前刑法第41條第1 項前段規定：「犯最重本刑為5
    年以下有期徒刑之刑之罪，而受6 月以下有期徒刑或拘役之
    宣告，因身體、教育、職業、家庭之關係或其他正當事由，
    執行顯有困難者，得以1 元以上3 元以下折算1 日，易科罰
    金。」；又被告行為時之易科罰金折算標準，修正前罰金罰
    鍰提高標準條例第2 條前段（現已刪除）規定，就其原定數
    額提高為100 倍折算1 日，因此被告行為時之易科罰金折算
    標準，應以銀元300 元折算1 日，經折算為新臺幣後，應以
    新臺幣900 元折算1 日。惟修正後刑法第41條第1 項前段則
    規定：「犯最重本刑為5 年以下有期徒刑之刑之罪，而受6
    月以下有期徒刑或拘役之宣告者，得以新臺幣1,000 元、
    2,000 元、3,000 元折算1 日，易科罰金。」，比較修正前
    後之易科罰金折算標準，仍以95年7 月1 日修正公布施行前
    之規定，較有利於被告。
  (二)核被告麥克‧阿隨洛所為係犯刑法第216 條、第210 條之行
    使偽造私文書罪。被告偽造署押係偽造文書之部分行為，偽
    造私文書後持以行使，偽造之低度行為為行使之高度行為所
    吸收，均不另論罪。該易付卡客戶資料卡申請人欄內填寫「
    GAMIDO ENANGELINE GAPINGAN」部分，係為客戶識別之用，
    尚不生偽造署押問題（最高法院90年度台上字第2480號判例
    參照），併此敘明。爰審酌被告麥克‧阿隨洛冒用他人名義
    申辦開通易付卡使用，所為雖屬非是，惟參以被告麥克‧阿
    隨洛犯罪目的、手段、犯罪所生之損害、犯罪後態度等一切
    情狀，量處如主文所示之刑，並依修正前刑法第41條第1項
    前段規定諭知易科罰金之折算標準。又被告前開犯行之犯罪
    時間係於96年4 月24日之前，且無中華民國96年罪犯減刑條
    例所定不得減刑之情形，爰依同條例第2 條第1 項第3 款規
    定減其宣告刑2 分之1 ，並依修正前刑法第41條第1 項前段
    規定諭知易科罰金之折算標準。
四、遠傳電信股份有限公司易付卡客戶資料卡影本（即傳真予遠
    傳電信股份有限公司部分）申請人欄上偽造之「GAMIDO
    ENANGELINE GAPINGAN 」署押1 枚，應依刑法第219 條之規
    定，宣告沒收。而該易付卡客戶資料卡影本，因業已交付遠
    傳電信股份有限公司持有，非被告麥克‧阿隨洛所有；另遠
    傳電信股份有限公司易付卡客戶資料卡正本，並未扣案，且
    案發迄今已有數年之久，因認已滅失不復存在，爰均不為沒
    收之諭知，併此敘明。
五、公訴意旨另略以：被告麥克‧阿隨洛除前揭如犯罪事實欄一
    所示行使偽造私文書犯行外，尚有與同案被告丙○○、乙○○、丁○○、另案被告戊○、姓名、年籍不詳之人共同基於
    行使偽造私文書之概括犯意，於92年間起，未經ESTRERA
    LAILYN PACSIAL（以下稱LAILYN）、ABAD FILAMER LACUEST
    A （以下稱FILAMER） 、CASTILLO LORETA DESAMITO（以下
    稱LORETA）、MALITTAY EDEN NEPOMOCE（以下稱EDEN）、
    ASCUA MARITES BRIONES （以下稱MARITES） 、ESTE NZO
    TITA MAGLASANG（以下稱TITA）、LIBERTINO ROSILLA ALEJ
    ANDRO （以下稱ROSILLA） 等來臺從事家庭看護之菲律人之
    同意（以起訴書所列證據清單中證人、94年度偵字第18 781
    號起訴書所載之被害人為範圍），經由被告麥克‧阿隨洛、
    丙○○、丁○○或姓名年籍不詳之成年人提供菲勞等之居留
    證影本，交由被告乙○○及另案被告戊○（已經本院判決確
    定）或姓名年籍不詳之成年人，偽以該等外籍人士名義申請
    開通臺灣大哥大股份有限公司等系統業者之易付卡，其方式
    為在申請書黏貼該等等居留證影本，並偽簽其署押後，傳真
    至臺灣大哥大等系統業者申請開卡，再將已開通之易付卡交
    由被告麥克‧阿隨洛在捌捌商行出售，因認被告麥克‧阿隨
    洛此部分亦涉犯刑法第216 條、第210 條之行使偽造私文書
    罪嫌等語。訊據被告麥克‧阿隨洛堅詞否認有此部分行使偽
    造私文書犯行，且查，本院亦查無其他積極證據足資證明被
    告麥克‧阿隨洛有公訴人所指稱此部分行使偽造私文書行為
    ，如後所述（即理由貳(二)(1)(3)(4)(5)(6)(7)部分），自不能證明
    被告麥克‧阿隨洛犯罪，原應為無罪之諭知，惟公訴意旨認
    此部分倘成立犯罪與前開之行使偽造私文書罪間有連續犯之
    裁判上一罪關係，爰不另為無罪之諭知。
貳、無罪部分（即被告丙○○、陳正宗、丁○○部分）
一、公訴意旨另略以：被告丙○○、丁○○、乙○○與被告麥克
    ‧阿隨洛、另案被告戊○、姓名年籍不詳之人共同基於行使
    偽造私文書之概括犯意，自92年間起，未經LAILYN、FILAME
    R 、LORETA、EDEN、MARITES 、TITA、ROSILLA 等來臺從事
    家庭看護之菲律賓人之同意，經由被告麥克‧阿隨洛、丙○○、丁○○或姓名年籍不詳之成年人提供菲勞等之居留證影
    本，交由被告乙○○及另案被告戊○、姓名年籍不詳之成年
    人，偽以該等外籍人士名義申請開通臺灣大哥大股份有限公
    司等系統業者之易付卡，其方式為在申請書黏貼該等等居留
    證影本，並偽簽其署押後，傳真至臺灣大哥大等系統業者申
    請開卡，再將已開通之易付卡交由被告麥克‧阿隨洛在捌捌
    商行出售，因認被告丙○○、乙○○、丁○○等人涉犯刑法
    第216 條、第210 條之行使偽造私文書罪嫌等語。
二、按犯罪事實應依證據認定之，無證據不得認定其犯罪事實。
    又不能證明被告犯罪者，應諭知無罪之判決，刑事訴訟法第
    154 條第2 項、第301 條第1 項分別定有明文。又按，事實
    之認定，應憑證據，如未能發現相當證據，或證據不足以證
    明，自不能以推測或擬制之方法，為裁判基礎；且認定不利
    於被告之事實須依積極證據，苟積極證據不足為不利於被告
    事實之認定時，即應為有利於被告之認定；另認定犯罪事實
    所憑之證據，雖不以直接證據為限，間接證據亦包括在內，
    然而無論直接證據或間接證據，其為訴訟上之證明，須於通
    常一般之人均不致有所懷疑，而得確信其為真實之程度者，
    始得據為有罪之認定，倘其證明尚未達到此一程度，而有合
    理之懷疑存在而無從使事實審法院得有罪之確信時，即應由
    法院為諭知被告無罪之判決（最高法院40年台上字第86號、
    30 年 台上字第816 號、76年台上字第4986號判例參照）。
三、本件公訴人認被告丙○○、乙○○、丁○○涉犯共同行使偽
    造私文書罪嫌，無非係以被告麥克‧阿隨洛、丙○○、乙○○、丁○○之供述、另案被告戊○之供稱、證人ENANGELINE
    、MARITES 、FILAMER 、TITA之證詞、及遠傳易付卡門號20
    枚、臺灣大哥大易付卡門號1 枚、中華電信易付卡門號14
    枚、和信電信易付卡28枚、外勞證件資料影本104 份、積欠
    電話費明細表4 份、公司會員資料58份、名片、ENANGELINE
    名義申請0000000000號遠傳易付卡申請書、FILA MER名義申
    請臺灣大哥大易付卡申請書、內政部警政署電信警察隊第一
    中隊95年1 月25日書函、中華電信股份有限公司行動通信分
    公司94年9 月27日行行二字第0940000627號函、和信電信股
    份有限公司94年10月13日和信字第09420902647 號函、臺灣
    大哥大94年10月28日台信營字第1427號函、泛亞電信股份
    有限公司94年10月28日泛亞營字第0375號函、遠傳電信股
    份有限公司94年10月21日遠傳字第09411001737 號函、臺灣
    臺北地方法院檢察署檢察官94年度偵字第18781 號起訴書等
    為主要論據。訊據被告丙○○、乙○○、丁○○均堅詞否認
    有何共同行使偽造私文書犯行，被告丙○○辯稱：同案被告
    麥克‧阿隨洛並沒有拿外勞證件交由伊開通易付卡使用，而
    且當時政府法令又容許1 人開通多數易付卡，若有客戶向伊
    所經營之通信行購買大量的易付卡，伊就會將該人之證件交
    由另案被告戊○去申請開通，伊不清楚另案被告戊○有無另
    行擅自多開通易付卡使用等語；被告乙○○辯稱：伊並沒有
    販售已開通之易付卡給同案被告麥克‧阿隨洛，同案被告麥
    克‧阿隨洛亦未曾交付任何外勞居留證而要求伊代為開通，
    伊確實無公訴人所指稱之行使偽造私文書犯行等語；被告丁○○則辯稱：伊並無出售已開通之易付卡等語。
四、經查：
  (一)證據能力部分：
    按被告以外之人於審判外之言詞或書面陳述，除法律有規定
    者外，不得作為證據。又被告以外之人於審判外之陳述，雖
    不符前4 條之規定，而經當事人於審判程序同意作為證據，
    法院審酌該言詞陳述或書面陳述作成時之情況，認為適當者
    ，亦得為證據。當事人、代理人或辯護人於法院調查證據時
    ，知有第159 條第1 項不得為證據之情形，而未於言詞辯論
    終結前聲明異議者，視為有前項同意，刑事訴訟法159 條第
    1 項、第159 條之5 分別定有明文。查證人LAILYN、FILAME
    R 、LORETA、EDEN、MARITES 、TITA、ROSILLA ，另案被告
    戊○於警詢或偵查中所為之陳述，固係審判外之陳述而屬傳
    聞證據，惟被告丙○○、乙○○、丁○○、辯護人就上開審
    判外之陳述，於本院審理中，並不爭執證據能力，復未曾於
    言詞辯論終結前聲明異議，而本院審酌該證人或另案被告戊○陳述作成時之情況，並無違法取證及證明力過低之瑕疵，
    亦認以之作為證據為適當，依前揭規定說明，自得為證據。
  (二)實體方面：
  (1)被告麥克‧阿隨洛利用持有證人ENANGELINE居留證、個人基
    本資料之機會，而於93年3 月21日冒用證人ENANGELINE之名
    義偽造遠傳電信股份有限公司易付卡客戶資料卡，並蓋用所
    經營之捌捌商行店章後，向遠傳電信股份有限公司申請開通
    使用門號00 0000 0000號之易付卡，已經本院認定如前所述
    ；另案被告戊○確實有以證人AILYN 、FILAME R、LORETA、
    EDEN、ROSILLA 等人名義向臺灣大哥大公司申請開通大量易
    付卡門號等情，此為另案被告戊○所不否認（見94年度發查
    字第47號偵查卷(二)、第37頁、第53頁、第107 頁），並有卷
    附臺灣大哥大股份有限公司預付卡客戶資料表在卷可稽（見
    94 年 度聲拘字第102 頁至第107 頁、第21頁至第27頁、第
    126 頁至第150 頁、第74頁至第85頁、第86頁至第101 頁）
    。而證人AILYN 、FILAME R、LORETA、EDEN、ROSILLA 等人
    本人並未申請、亦未委託他人代辦經另案被告戊○申請開通
    大量門號之易付卡，係經警員通知到案說明，始查知上情之
    事實，業據證人AILYN 、FILAMER 、LORETA、EDEN、ROSILL
    A 於警詢或偵查中證述明確（見94年度警聲搜字第329 號第
    9 頁至第11頁、94年度發查字第47號偵查卷(二)第93頁至第96
    頁、94年度警聲搜字第329 號第16頁至第19頁、94年度發查
    字第47號偵查卷(二)第34頁至第36頁、第93頁至第96頁、94年
    度警聲搜字第32 9號第29頁至第32頁、94年度發查字第47號
    偵查卷(二)第98頁至第100 頁、94年度偵字第922 號偵查卷第
    26頁至第29頁、、94年度警聲搜字第329 號偵查卷第329 號
    偵查卷第51頁至第54頁）。基此，可知以證人AILYN 、FILA
    MER 、LORETA、EDEN、ROSILLA 等人名義申請開通使用臺灣
    大哥大股份有限公司等大量門號之易付卡，並非證人AILYN
    、FILAMER 、LORETA、EDEN、ROSILLA 本人申請開通使用，
    而係均由另案被告戊○冒用申請開通使用；另證人MARITES
    、TITA本人並未分別申請開通使用門號0000000000號、00
    00000000號、000000000 號、0000000000號易付卡，亦未委
    託他人代辦，係經警員通知到案說明，始查知上情之事實，
    業據證人MARITES 、TITA於警詢中證述明確（見警政署電警
    隊偵查卷(一)第11頁至第12頁、第15頁至第16頁），參以門號
    0000000000號、00000000 00 號、000000000 號、00000000
    00號確實有經人以證人MARI TES、TITA名義開通使用等情，
    此有遠傳電信股份有限公司函1 份、中華電信股份有限公司
    行動業務申請書1 份在卷可佐，亦可知以證人MARITES 、
    TITA名義申請之上述易付卡，並非證人MARITES 、TITA本人
    申請開通使用，而係遭他人冒名申請開通，至為明確。
  (2)又被告丙○○、乙○○、丁○○、另案被告戊○、姓名年籍
    不詳之人等人就被告麥克‧阿隨洛前揭冒名證人ENANGELINE
    名義申請遠傳電信股份有限公司易付卡使用犯行，並無犯意
    聯絡、行為分擔，已經本院認定如前所述（即理由壹、二、
    (四)部分）。
  (3)而另案被告戊○以證人AILYN 、FILAMER 、LORETA、EDEN、
    ROSILLA 等人名義申請開通大量臺灣大哥大股份有限公司門
    號之易付卡部分：依另案被告戊○於警詢中供稱：93年3 月
    起確實曾接受被告丙○○委託代向各家電信公司開通易付卡
    ，每張代價新臺幣（下同）3 元至10元不等，開通易付卡之
    證件資料，除伊本身的證件資料以外，其餘證件都是外勞直
    接交付伊有留底或由委託代為開通易付卡的被告丙○○提供
    。伊因為需要大量已開通易付卡做生意，所以如果有外勞將
    證件資料交給伊，委託伊開通易付卡，伊會利用這些證件多
    開通幾張等語（見94年度發查字第47號偵查卷(二)第26頁、第
    27 頁） ；於偵查中供稱：被告麥克‧阿隨洛並未提供外勞
    證件給伊申請開通易付卡。伊不知道以FILAMER 名義申請開
    通易付卡時，FILAMER 的證件是從何而來，但伊確實有以
    FILA MER名義申請331 個門號，因為當時沒有門號數限制。
    伊開通易付卡的證件來源為外勞特產店無償提供及被告丙○○所提供，被告丙○○也是經銷商，若被告丙○○請伊申請
    門號，被告丙○○要給伊2 至5 元的勞務費。證件資料是仲
    介公司、店家給伊的，他們給伊資料時，都知道是用在開通
    門號用途，但伊確實有超額申請便宜行事等語（見94年度發
    查偵字第47號偵查卷(二)第37頁、第54頁）；於本院審理中再
    證稱：伊在本案之前並不認識被告乙○○，也無生意往來。
    伊不曾賣已開通之易付卡給被告乙○○、被告麥克‧阿隨洛
    ，被告乙○○、麥克‧阿隨洛也不曾提供證件資料讓伊申請
    開通易付卡。店家有告訴伊都有徵得外勞同意開通易付卡，
    但伊自己會多開門號等語（見本院97年5 月22日審判筆錄第
    4 頁、第5 頁、第6 頁）。然徵諸另案被告戊○前後供述一
    致，均未指稱被告麥克‧阿隨洛、乙○○、丁○○有提供外
    勞證件供其向各電信公司申請開通易付卡使用，或將已開通
    之易付卡交付被告麥克‧阿隨洛、乙○○、丁○○販售之情
    甚明。至另案被告戊○證稱被告丙○○曾交付證件委託代為
    開通易付卡乙節，被告丙○○於本院審理中則供稱：都是客
    人真正要買卡，而另案被告戊○有代理資格，才會委託另案
    被告戊○去辦理等語（見本院97年5 月22日審判筆錄第7 頁
    ），核與常情並無違背外，且依另案被告戊○所取得之證件
    資料來源，既非僅被告丙○○1 人等情，已難認本案未經證
    人AILYN 、FILA MER、LORETA、EDEN、ROSILLA 等人同意即
    申請開通易付卡使用之證件資料是被告丙○○所提供，況依
    另案被告戊○一再指稱會於受委託代為開通易付卡數外，自
    行超開門號，本院猶難認另案被告戊○以證人AILYN 、FILA
    ME R、LORETA、EDEN、ROSILLA 等人名義申請開通大量臺灣
    大哥大股份有限公司門號易付卡之事，與被告丙○○有關。
  (4)被告麥克‧阿隨洛雖於警詢及偵查中供稱：曾賣過約500 張
    已開通之易付卡，該卡是向ALLAN HSU （即丁○○）、ROBE
    RT CHEN （即丙○○）、CHEN（即乙○○）拿取。中華、遠
    傳已開通之易付卡1 張價格為480 元對外販售500 至520 元
    等語，惟觀諸易付卡之使用，中華電信股份有限公司於92年
    6 月1 日之前係販售已開通卡，客戶啟用後2 週後，如未傳
    真基本資料至公司，公司會以簡訊通知用戶於2 週內傳真基
    本資料，仍未傳真予以斷話。客戶購買時無須填寫資料；遠
    傳電信股份有限公司於92年6 月之前顧客於購買易付卡，將
    晶片插入手機後，必須先以手機撥777 至客戶服務專線，提
    供其個人年籍資料，完成後，客服人員將解除通話管制，用
    戶才可使用其遠傳易付卡開始發話，另因92年6 月1 日起當
    時電信總局規定需為未啟用之門號，故客戶於開通門號時，
    應提供完整之申請書，此有中華電信股份有限公司行動通信
    分公司94年9 月27日行行二字第0940000627號、96年7 月13
    日行行二字第0960000352號函、遠傳電信股份有限公司94年
    10月21日遠傳（業服）字第0941100173 7號、96年7 月7 日
    遠傳（企營）字第09610606447 號函在卷可憑（見94年度偵
    字第922 號偵查卷第151 頁、第155 頁、本院卷附）。依此
    ，可推知用戶於92年6 月1 日前使用中華電信股份有限公司
    、遠傳電信股份有限公司易付卡並無須填寫任何申請文件，
    而無構成行使偽造私文書之可能，而被告麥克‧阿隨洛前揭
    所稱購入之已開通易付卡並無排除係在92年6 月1 日之前之
    事，縱令購入時間是於需填寫申請書始得申請開通易付卡使
    用，亦無證據可資證明被告麥克‧阿隨洛向被告丙○○、乙○○、丁○○等人購入之已開通易付卡是未經本人同意申請
    之易付卡，是被告麥克‧阿隨洛前揭所言，亦不足為被告麥
    克‧阿隨洛等人不利益之認定。
  (5)再觀諸本案並未自被告丙○○、乙○○、丁○○住處或營業
    處所扣得相關證物以為憑據；而自被告麥克‧阿隨洛住處及
    捌捌商行店內扣得之外勞證件資料、易付卡，並無證人AILY
    N 、FILAMER 、LORETA、EDEN、ROSILLA 等人之資料，另易
    付卡僅1 張已經開通，且開通名義人為外籍人士THELMA
    MARTHA BILALF ，亦非證人AILYN 、FILAMER 、LORETA、
    EDEN、ROSILLA 等人，此有內政部警政署電信警察隊第一中
    隊95年1 月25日電警一刑字第09471002425 號函暨所附資料
    在卷可稽（見94年度發查偵字第47號偵查卷(一)第38頁以下）
    ，顯見並無查扣物品可供佐證被告麥克‧阿隨洛等人有公訴
    人所指稱此部分偽造私文書之犯行。
  (6)另證人MARITES 於警詢中雖指稱：遭人冒名申辦門號000000
    00 00 號、0000000000號易付卡等語；另證人TITA於偵查中
    亦指稱：遭人冒名申請門號0000000000號、0000000000號易
    付卡等語，且在被告麥克‧阿隨洛經營之捌捌商行扣得證人
    MARITES 、TITA之居留證影本，惟其中門號0000000000號、
    0000000000號易付卡於申請開通使用時並無填寫相關申請書
    ，有遠傳電信股份有限公司函所註記事項資料1 份在卷可稽
    （見94年度偵字第922 號偵查卷第93頁）；另觀諸門號0000
    00000 號易付卡之中華電信股份有限公司行動業務申請書（
    見94年度偵字第922 號偵查卷第93頁），亦無記載經銷門市
    為被告任何1 人或另案被告戊○，且遍查全卷證據資料，亦
    無證據證明證人MARITES 、TITA2 人遭冒名申請開通易付卡
    使用之事，與被告麥克‧阿隨洛、丙○○、乙○○、丁○○
    有關，本院實難認證人MARITES 、TITA 2人遭冒名申請開通
    易付卡係被告等人所為。
  (7)公訴人雖曾以94年度偵字第18781 號案件起訴另案被告戊○
    ，並經本院以95年度訴字第1518號判決認就證人AILYN 、
    FILAMER 、LORETA、EDEN、ROSILLA 等人遭冒名申請開通易
    付卡使用部分，係另案被告戊○與被告麥克‧阿隨洛、丙○○等人共同基於犯意聯絡、行為分擔而為行使偽造私文書之
    犯行等情，此有臺灣臺北地方法院檢察署檢察官94年度偵字
    第18781 號起訴書、本院95年度訴字第1518號刑事判決書各
    1 份在卷可參，然查，並無證據可資證明被告麥克‧阿隨洛
    、丙○○等人有與另案被告戊○共同基於行使偽造私文書之
    犯意聯絡，而推由另案被告戊○，未經證人AILYN 、FILAME
    R 、LORETA、EDEN、ROSINNA 等人同意，即以此等人名義申
    請開通大量臺灣大哥大股份有限公司門號易付卡之事，已經
    本院認定如前述，是上開本院刑事庭判決因未能斟酌本案卷
    附跡證，以致與本院前開認定之事實不同，本院自不受拘束
    ，併此敘明。
五、綜上，本件公訴人所舉之前述各項資為被告丙○○、乙○○
    、丁○○犯行證明之證據，尚未能於通常一般之人均不致有
    所懷疑，而得確信其為真實之程度，亦即尚有合理之懷疑存
    在。而公訴人既未能提出其他積極證據足以證明上開被告丙○○、乙○○、丁○○涉犯公訴意旨所指行使偽造私文書犯
    行，本諸「罪證有疑，利歸被告」之證據法則，應認不能證
    明上開被告丙○○、乙○○、丁○○犯罪，自應為被告丙○○、乙○○、丁○○為無罪之諭知。
據上論斷，應依刑事訴訟法第299 條第1 項前段、第301 條第1
項，刑法第2 條第1 項、第216 條、第210 條、第219 條，修正
前刑法第41條第1 項前段，刑法施行法第1 條之1 ，廢止前罰金
罰鍰提高標準條例第2 條，現行法規所定貨幣單位折算新臺幣條
例第2 條，中華民國96年罪犯減刑條例第2 條第1 項第3 款、第
7條 、第9 條，判決如主文。
本案經檢察官葉雅婷到庭執行職務。
中    華    民    國    97    年    6     月    18    日
                           臺灣臺北地方法院刑事第二庭
                               審判長法  官  劉煌基
                                     法  官  葉力旗
                                     法  官  賴淑美
以上正本證明與原本無異。
如不服本判決，應於判決送達後10日內向本院提出上訴狀 (應附
繕本)，上訴於臺灣高等法院。
                                     書記官  許翠燕
中    華    民    國    97    年    6     月    19    日
附錄本件論罪科刑法條：
中華民國刑法第210條
偽造、變造私文書，足以生損害於公眾或他人者，處五年以下有
期徒刑。
中華民國刑法第216條
行使第210 條至第215 條之文書者，依偽造、變造文書或登載不
實事項或使登載不實事項之規定處斷。


司法院資訊處製作；財團法人民間司法改革基金會備份。
